臺灣高等法院刑事判決　　　　　　　　　九十一年度上易字第一二八四號
　　上　訴　人
　　即　被　告　乙○○
右上訴人，因傷害案件，不服臺灣桃園地方法院，九十一年度易字第一七○號，中華
民國九十一年二月二十七日第一審判決（起訴案號：臺灣桃園地方法院檢察署九十年
偵字第一六六一八號）提起上訴，本院判決如左：
    主      文
上訴駁回。
    事      實
一、乙○○前曾有妨害家庭前科，又於八十六年間因賭博案件，經原審法院判處有期
    徒刑六月，如易科罰金以三百元折算一日；併科罰金一萬元，如易服勞役以三百
    元折算一日，於八十七年三月二十四日易科罰金執行完畢，猶不知警惕。其於民
    國九十年七月十六日（起訴書誤載為同年月十八日）中午十二時多，騎乘機車搭
    載其母及姪子沿桃園縣龍潭鄉○○路行駛，於同日十二時三十分許行至某岔路口
    正欲左轉時，適有甲○○未戴安全帽，騎乘機車自同向後方駛來，撞擊正在左轉
    彎之乙○○，致雙方人車倒地。詎乙○○爬起後，因甲○○指責其未打方向燈，
    乃心生不滿，竟基於傷害之犯意，徒手掌摑甲○○臉部二巴掌，致其受有右眼周
    圍瘀傷、左嘴角旁擦傷一公分、左口腔內裂傷等傷害。
二、案經甲○○訴由台灣桃園地方法院檢察署檢察官偵查起訴。
    理      由
一、訊據被告乙○○矢口否認有何右揭傷害犯行，辯稱：「車禍發生時，只是推開甲
    ○○，並沒有打她巴掌，甲○○所受傷害可能是車禍造成的，且診斷證明書開立
    日期是九十年七月十九日，而車禍發生時間為同年月十六日，診斷證明書之所載
    之傷勢因何而造成可能有問題云云。
二、然查被告有於前揭時、地因車禍發生糾紛，憤而以手掌摑甲○○，致吳女受傷之
    事實，已據甲○○指訴歷歷，並提出受有前開傷害之診斷證明書附卷佐證。且上
    開診斷證明書上亦載明：病人（告訴人甲○○）於九十年七月十六日來院就醫等
    語，而被告復於同年月十九日再至醫院就診，並開立診斷證明書，有敏盛綜合醫
    院龍潭分院九十年九月十九日所出具之診斷證明書在卷可稽。則告訴人甲○○確
    於九十年七月十六日受傷後即至醫院院就診，堪予認定。
三、又查甲○○陳稱：「當時並未戴安全帽，碰撞倒地後以手扶地，頭（臉部）沒有
    撞到，左手腕挫傷，去看中醫」，亦有信華中醫診所出具之診斷書及醫療費用收
    據二紙影本可證，復參以被告在偵查中亦陳稱：「甲○○碰撞後壓在其身上」，
    是足認告訴人所述沒有撞到頭部，應為真實。則無論係告訴人所稱，車禍後以手
    扶地，其頭部（臉部）未受傷害，縱如被告所辯稱：「告訴人車禍發生後係身體
    壓在其身上」等情，然查告訴人右眼周圍、左嘴角、左口腔內等處均有受傷，即
    臉部之左、右兩側均受傷，但鼻子並未受傷，臉部亦無廣泛之擦傷，亦有敏盛綜
    合醫院龍潭分院九十一年五月三十日九十一盛分總字第一五九六號函釋並附甲○
    ○之病歷表附卷可稽，則依吳女受傷情形，則殊難想像甲○○臉部正面衝撞地面
    或其他物體，或側面碰撞再翻滾擦撞，而造成臉部左、右兩側同時受傷。是甲○
    ○所受上開傷勢，與其指訴遭被告掌摑兩巴掌所造成較為相符，堪信告訴人之指
    訴為真實。
四、被告在本院復稱發生車禍時，二人均倒地，甲○○如何受傷伊不知道，應係諉責
    之詞，不足採信。
五、被告要求傳喚協調達成車禍和解之見證人任萬福、郭來福，及車禍案件和解之人
    吳永豐、李姿鷺到庭，以證明其所言之真實性；然查上開證人於車禍時均未在場
    目擊，且該和解當事人並非被告，有和解書影本附卷足憑，且本件事實已臻明確
    ，本院認無傳喚之必要。
六、綜上所述，本件被告罪證明確，其所辯係諉卸之詞，核無可採，犯行洵堪認定。
七、核被告所為，係犯刑法第二百七十七條第一項之普通傷害罪。又被告曾有如事實
    欄所載之犯行及執行情形，有本院被告全國前案紀錄表、台灣桃園地方法院檢察
    署刑案資料查註紀錄表在卷可按，其於五年內再犯本案有期徒刑以上之罪，為累
    犯，應依法加重其刑。原審因而依刑法第二百七十七條第一項、第四十一條第一
    項前段、第四十七條、罰金罰鍰提高標準條例第一條前段、第二條之規定，並斟
    酌被告犯罪之動機、目的、手段、所生危害及犯罪後之態度等一切情狀，衡情量
    處有期徒刑三月，並諭知易科罰金之折算標準，認事用法並無違誤，被告上訴否
    認犯罪，核無理由，應予駁回。
據上論斷，應依刑事訴訟法第三百六十八條判決如主文。
本案經檢察官蔡瑞宗到庭執行職務。
中    華    民    國    九十一    年      六        月    二十五        日
                        臺灣高等法院刑事第十七庭
    審判長法  官  陳  正  雄
                                  法  官  許  錦  印
                                  法  官  許  宗  和
右正本證明與原本無異。
不得上訴。
                                  書記官  吳  鎮  鑫
中    華    民    國    九十一    年      六        月    二十八        日
本案論罪科刑法條全文：
刑法第二百七十七條
傷害人之身體或健康者，處三年以下有期徒刑、拘役或一千元以下罰金。
犯前項之罪，因而致人於死者，處無期徒刑或七年以上有期徒刑，致重傷者，處三年
以上、十年以下有期徒刑。
